台灣桃園地方法院刑事判決　　　　　　　　　　　　　九十三年度訴字第七七五號
　　公　訴　人　臺灣桃園地方法院檢察署檢察官
　　被　　　告　甲○○
右列被告因違反毒品危害防制條例案件，經檢察官提起公訴（九十二年度毒偵字第二
六０號），本院合議庭裁定由受命法官獨任進行簡式審判程序，判決如左：
    主  文
甲○○施用第一級毒品，處有期徒刑玖月；又施用第二級毒品，處有期徒刑伍月。應
執行有期徒刑壹年壹月。
    事  實
一、甲○○前有竊盜、煙毒、麻藥前科，曾因施用毒品案件，經本院以八十六年度訴
    字第一七九五號，判處有期徒刑三年八月，嗣因法律修正，由台灣高等法院裁定
    送觀察、勒戒後，有繼續施用毒品之傾向，而經同院裁定送強制戒治，因停止戒
    治付保護管束期滿，於民國八十八年九月二十三日，再經同院以八十七年度上訴
    字第二０三四號，判決免刑確定；又因施用第一級毒品案件案件，先後經本院以
    九十年度毒聲字第三二０五號、九十二年度毒聲字第六一七號、九十二年度毒聲
    字第二二八八號，裁定令入戒治處所施以強制戒治、停止戒治付保護管束、駁回
    撤銷停止戒治聲請而保護管束期滿，刑事部分則於九十一年十一月八日，以九十
    一年度訴字第一三八二號，判處有期徒刑八月確定（不構成累犯），因通緝未到
    案執行。詎仍未戒除毒癮，復於通緝期間之九十二年十一月十一日上午五、六時
    許，在桃園縣桃園市○○路桃園火車站後站附近某大樓內，分別施用第一級毒品
    海洛因、第二級毒品安非他命。嗣於九十二年十一月十二日入監服刑，為臺灣桃
    園監獄於同日抽驗尿液送檢而查獲。
二、案經臺灣桃園監獄函請臺灣桃園地方法院檢察署檢察官偵查後起訴。
    理  由
一、本件被告甲○○所犯係死刑、無期徒刑、最輕本刑為三年以上有期徒刑以外之罪
    ，其於準備程序中就被訴事實為有罪之陳述，經法官告知簡式審判程序之旨，並
    聽取公訴人、被告之意見後，依刑事訴訟法第二百七十三條之一第一項規定，經
    本院合議庭裁定，由受命法官獨任進行簡式審判程序，並為審理判決，合先敘明
    。
二、右開事實，業經被告於本院審理時坦承不諱，並有臺灣桃園看守所收容人談話筆
    錄、監獄受刑人自白書足憑；經查：
  (一)被告經臺灣桃園監獄抽驗尿液送驗，先以酵素免疫分析法（ＥＩＡ）初步篩驗，
    再以氣相層析質譜儀分析法（ＧＣ－ＭＳ）複驗結果，均呈嗎啡、甲基安非他命
    陽性反應，有臺灣桃園監獄收容人採尿登記簿、台灣尖端先進生技醫藥股份有限
    公司九十二年十二月三日濫用藥物檢驗報告各一紙附卷可參。
  (二)前揭被告尿液，經再送請複驗，先以螢光偏極免疫分析法篩驗，再以氣相層析質
    譜儀分析法（ＧＣ－ＭＳ）複驗結果，均呈嗎啡、甲基安非他命陽性反應，亦有
    法務部調查局九十三年四月十五日調科壹字第０九三六二四一三七一０號鑑定通
    知書在卷足資佐證。
  (三)被告前因煙毒案件，經送強制戒治，並由本院判處罪刑，嗣因法律修正，由台灣
    高等法院於民國八十八年九月二十三日，以八十七年度上訴字第二０三四號，判
    決免刑，並停止戒治付保護管束期滿，有前揭判決書、台灣桃園地方法院檢察署
    刑案資料查註紀錄表、台灣高等法院被告全國前案紀錄表各一件在卷足憑，其於
    五年內再犯本件毒品危害防制條例第十條之罪，事證已臻明確。
  (四)綜上，被告前揭自白，與卷內積極證據核屬相符，洵堪採信；是被告確有施用第
    一、二級毒品海洛因、安非他命之行為，事證明確，犯行堪以認定，應予依法論
    科。
三、按毒品危害防制條例已於民國九十二年七月九日修正公布，並於九十三年一月九
    日施行，依修正施行後（新法）之毒品危害防制條例第三十五條第一項第三款、
    第二項規定：「本條例修正施行前繫屬之施用毒品案件，於本條例施行後，適用
    修正後之規定，並依下列方式處理：三、審判中之案件，由法院適用修正後之規
    定處理之。前項情形，依修正前之規定有利於行為人者，適用最有利於行為人之
    法律」。就施用第一、二級毒品，修正施行前（舊法）同條例第十條第一項係規
    定：「施用第一級毒品者，處六月以上五年以下有期徒刑」、第二項規定：「施
    用第二級毒品者，處三年以下有期徒刑」，新法同條例第十條所定之罪與刑均無
    變更，為此，本件並無同條例第三十五條第二項修正前之規定有利於行為人之情
    形，亦無刑法第二條第一項但書所謂裁判前之法律有利於行為人即被告之情形，
    是仍應適用新法第十條第一項、第二項規定處斷，合先敘明。核被告所為，係犯
    毒品危害防制條例第十條第一項、第二項之罪。被告持有第一、二級毒品海洛因
    、安他他命之低度行為，為施用毒品之高度行為所吸收，不另論罪。而被告所犯
    上開二罪，犯意各別，罪質互異，行為互殊，依法分論併罰。爰審酌被告前因施
    用毒品，雖經觀察勒戒、強制戒治及免刑判決，仍未戒斷毒癮，且經多次判刑確
    定，仍難悔悟，其施用為自戕行為，暨其犯罪之動機、目的、手段，犯罪時所受
    之刺激及其品行、生活狀況、智識程度、犯罪所生之損害，及犯罪後警詢時坦承
    犯行，偵查中部分否認犯行，於審判中復坦承，態度尚可等一切情狀，量處如主
    文所示之刑，並依法定其應執行刑，以資懲儆。
四、據上論斷，依刑事訴訟法第二百七十三條之一第一項、第二百九十九條第一項前
    段，毒品危害防制條例第三十五條第一項第三款、第十條第一項、第二項，刑法
    第十一條前段、第二條第一項前段、第五十一條第五款，判決如主文。
本案經檢察官洪景明到庭執行職務。
中      華       民       國    九十三     年      六    月    十五     日
                                       台灣桃園地方法院刑事第四庭
                                             法  官  李  昆  南
右正本證明與原本無異。
如不服本判決，應於判決送達後十日內向本院提出上訴狀( 應附繕本 )，上訴於
臺灣高等法院。
                                             書記官  郭  中  明
中      華       民       國    九十三     年      六    月    十五     日
附本案論罪科刑法條：
毒品危害防制條例第十條第一項、第二項
施用第一級毒品者，處六月以上五年以下有期徒刑。
施用第二級毒品者，處三年以下有期徒刑。
